臺灣臺中地方法院刑事判決
111年度交易字第385號
公  訴  人  臺灣臺中地方檢察署檢察官
被      告  詹善忠


                    現另案於法務部○○○○○○○○○○○執行中
上列被告因公共危險案件，經檢察官提起公訴（111年度速偵字
第1000號），嗣本院準備程序時，被告就被訴事實為有罪之陳述
，經本院告知簡式審判程序意旨，並聽取公訴人及被告之意見後
，本院裁定改依簡式審判程序審理，並判決如下：
    主    文
詹善忠駕駛動力交通工具而吐氣所含酒精濃度達每公升零點二五
毫克以上，累犯，處有期徒刑拾月。
    犯罪事實
一、詹善忠於民國111年3月2日下午1時許，在臺中市龍井區臨港
    路上之檳榔攤購買啤酒2罐後，於路邊飲用，其吐氣所含酒
    精濃度已達每公升0.25毫克以上，仍於同日下午1時59分前
    某時許，騎乘車牌號碼000-000號普通重型機車上路。嗣於
    同日下午2時許，行經臺中市龍井區臨港路與海尾路口往南1
    00公尺慢車道時，因行車不穩、臉色潮紅，為警攔查發現其
    其酒味濃厚，於同日下午2時18分許，測得其吐氣所含酒精
    濃度達每公升0.31毫克，而查悉上情。
二、案經臺中市政府警察局烏日分局報告臺灣臺中地方檢察署檢
    察官偵查起訴。
    理    由
一、本案被告所犯為死刑、無期徒刑、最輕本刑為三年以上有期
    徒刑之罪或高等法院管轄第一審案件以外之罪，於準備程序
    進行中，被告先就被訴事實為有罪之陳述，經公訴人、被告
    同意後，本院裁定進行簡式審判程序（見本院卷第35-37頁
    ）。簡式審判程序之證據調查，不受刑事訴訟法第159條第1
    項、第161條之2、第161條之3、第163條之1及第164 條至第
    170條規定之限制，刑事訴訟法第273條之1第1項、第273條
    之2分別定有明文，合先敘明。
二、上開犯罪事實，業據被告於本院審理時坦承不諱（見本院卷
    第94頁），並有員警職務報告書（見速偵卷第37頁）、當事
    人酒精測定紀錄表（見速偵卷第43頁）、臺中市政府警察局
    舉發違反道路交通管理事件通知單（見速偵卷第45頁）、刑
    案現場測繪圖（見速偵卷第47頁）、證號查詢機車駕駛人、
    車號查詢機車車籍資料各1份（見速偵卷第53-55頁）在卷可
    稽。被告前揭具任意性自白核與事實相符而堪採信，本案事
    證已臻明確，被告犯行堪以認定，應予依法論科。
三、論罪科刑：
㈠、核被告詹善忠所為，係犯刑法第185條之3第1項第1款駕駛動
    力交通工具吐氣所含酒精濃度達每公升0.25毫克以上罪。
㈡、被告前因不能安全駕駛罪，經本院判處有期徒刑6月，併科罰
    金新臺幣3萬元確定，有期徒刑部分於107年4月30日執行完
    畢，上開刑之加重事實，為被告坦承不諱（見本院卷第95、
    96頁），並有檢察官提出之刑案資料查註紀錄表在卷可稽（
    見速偵卷第8頁），其於執行完畢後5年內故意再犯本案有期
    徒刑以上之罪，為累犯，參酌大法官釋字第775號解釋之意
    旨，本院認被告前揭犯行，與本案犯行，均同為不能安全駕
    駛犯罪，有其特別惡性及對刑罰反應力薄弱之情況，認加重
    最低本刑並無罪刑不相當之情形，而應依刑法第47條第1項
    之規定加重其刑。
㈢、爰審酌被告飲酒後吐氣所含酒精濃度已達每公升0.31毫克，
    已超出法定標準值，仍無視其他用路人安全，執意騎乘機車
    ，製造公共危險，所為應予非難。又審酌被告坦承犯行之犯
    後態度。以及審酌被告除前揭構成累犯之前科紀錄外，於本
    案行為前另有3次不能安全駕駛有罪確定之前科紀錄，本案
    行為前之110年11月8日又因另犯不能安全駕駛罪，經本院判
    處有期徒刑10月，111年4月19日確定，目前執行中，本案為
    被告第6次不能安全駕駛犯罪，素行不良。暨審酌被告於本
    院審理時所供述之教育程度、職業、家庭經濟狀況（見本院
    卷第41、43、44、95、96頁），量處如主文所示之刑，以示
    懲儆。　　
據上論斷，應依刑事訴訟法第273條之1第1項、第299條第1項前
段，判決如主文。
本案經檢察官何宗霖提起公訴，檢察官温雅惠到庭執行職務。
中　　華　　民　　國　　111 　年　　7 　　月　　25　　日
                  刑事第二庭    法  官  徐煥淵
以上正本證明與原本無異。
如不服本判決應於收受送達後20日內向本院提出上訴書狀，並應
敘述具體理由；其未敘述上訴理由者，應於上訴期間屆滿後20日
內向本院補提理由書（均須按他造當事人之人數附繕本）「切勿
逕送上級法院」。
                        　　　　書記官  陳麗靜
中　　華　　民　　國　　111 　年　　7 　　月　　25　　日
附錄本案論罪科刑法條
中華民國刑法第185條之3
駕駛動力交通工具而有下列情形之一者，處3年以下有期徒刑，
得併科30萬元以下罰金：
一、吐氣所含酒精濃度達每公升零點二五毫克或血液中酒精濃度
    達百分之零點零五以上。
二、有前款以外之其他情事足認服用酒類或其他相類之物，致不
    能安全駕駛。
三、服用毒品、麻醉藥品或其他相類之物，致不能安全駕駛。
因而致人於死者，處3年以上10年以下有期徒刑，得併科2百萬元
以下罰金；致重傷者，處1年以上7年以下有期徒刑，得併科1百
萬元以下罰金。
曾犯本條或陸海空軍刑法第54條之罪，經有罪判決確定或經緩起訴處分確定，於十年內再犯第1項之罪因而致人於死者，處無期徒刑或5年以上有期徒刑，得併科3百萬元以下罰金；致重傷者，處3年以上10年以下有期徒刑，得併科2百萬元以下罰金。